【裁判字號】    90,交聲,1119
【裁判日期】    901127
【裁判案由】    違反道路交通管理處罰條例聲明異議
【裁判全文】
臺灣臺北地方法院交通事件裁定                    九十年度交聲字第一一一九號
    異  議  人
    即受處分人  甲○○
右列受處分人違反道路交通管理處罰條例案件，對於台北市交通事件裁決所中華民國
九十年十月二十二日所為之處分（原處分案號：北市裁三字第駕裁二二－ＡＡ000
0000號），聲明異議，本院裁定如左：
        主      文
異議駁回。
        理      由
一、按行車速度，依標誌或標線之規定，無標誌或標線者，在市區道路，時速不得超
    過五十公里，道路交通安全規則第九十三條第一項定有明文；又汽車駕駛人，行
    車速度，超過規定之最高時速，處新台幣（下同）一千二百元以上二千四百元以
    下罰鍰，道路交通管理處罰條例第四十條第一項定有明文；再汽車駕駛人駕駛汽
    車違反道路交通管理處罰條例第四十條第一項規定者，除應依該條所規定之罰鍰
    處罰外，並予記違規點數一點，道路交通管理處罰條例第六十三條第一項第一款
    亦定有明文。
二、原處分意旨略以：本件異議人即受處分人甲○○於民國九十年九月八日下午十三
    時十三分許，駕駛車號ＢＷ－三六五號營業小客車，在台北市○○○路地下道（
    市區道路）速限五十公里路段，以時速六十三公里速度行駛，為台北市政府警察
    局中正第二分局交通分隊以雷達自動照相器測得超速十三公里，並以受處分人有
    違反道路交通管理處罰條例第四十條第一項規定之行為掣發內政部警政署國道公
    路警察局九十年九月二十一日北市警交大字第ＡＡ0000000號舉發違反道
    路交通管理事件通知單予以舉發，嗣受處分人於應到案日期前申訴，原處分機關
    即依道路交通管理處罰條例第四十條第一項、第六十三條第一項第一款從輕裁處
    異議人罰鍰一千七百元，並記違規點數一點。
三、訊據受處分人固坦承於右揭時地駕駛上開營業小客車以時速六十三公里之速度超
    速行駛之事實不諱，惟矢口否認有何右揭違規行為，辯稱：「伊以為市區道路限
    速六十公里，伊行經林森南路地下道時並無限速五十公里之標示，伊僅開六十三
    公里，每條路限速不一，舉發地點既無標示，伊不應受罰。」云云。然查：證人
    即舉發本件之台北市政府警察局中正第二分局交通分隊警員乙○○到庭證稱：「
    舉發處無限速標示，但一般台北市地○道屬市區道路，無特別標示限速為時速五
    十公里，時速在六十一公里以上之超速行為才會舉發，台北市○○區道路，不可
    能有時速六十公里之限速。」等語（詳本院九十年十一月二十三日訊問筆錄），
    衡諸證人乙○○係執行公務之人，與受處分人素不相識，並未仇怨，實無設詞誣
    攀受處分人之理，其證言應堪採信，復有舉發照片及林森南路地下道現場照片各
    一幀在卷可稽；本件舉發地點係台北市○○○路地下道，屬市區道路○○道路交
    通安全規則第九十三條第一項規定，市區道路之限速為時速五十公里，舉發地點
    限速為時速五十公里無誤，受處分人既以駕駛計程車為業，對如無特殊標示，台
    北市市區道路限速為時速五十公處乙節當知之甚詳，受處分人既自承於右揭時地
    駕駛上開營業小客車以時速六十三公里之速度行駛，依前述規定，超速十三公里
    ，顯見受處分人確於九十年九月八日下午十三時十三分許駕駛上開營業小客車在
    台北市○○○路地下道速限五十公里路段，以時速六十三公里速度超速十三公里
    違規行駛，受處分人所辯，不足採信。本件事證明確，受處分人之違規行為，堪
    以認定。綜上所述，受處分人確有於右揭時地駕車超速之違規行為，因受處分人
    於應到案日期前申訴，原處分機關依道路交通管理處罰條例第四十條第一項、第
    六十三條第一項第一款從輕裁處異議人罰鍰一千七百元，並記違規點數一點，於
    法並無違誤，受處分人之異議為無理由，應予駁回。
據上論斷，應依道路交通案件處理辦法第十九條，裁定如主文。
中      華      民      國      九十      年    十一    月    二十七    日
                              臺灣臺北地方法院交通法庭
                                  法  官    黃  雅  芬
右正本證明與原本無異。
如不服本裁定，應於裁定送達後五日內向本院提出抗告狀。
                                  書記官    石  幸  代
中      華      民      國      九十      年    十一    月    三  十    日


司法院資訊處製作；財團法人民間司法改革基金會備份。
